臺灣高雄地方法院刑事判決
111年度交簡上字第56號
上  訴  人  
即  被  告  林弘斌


上列上訴人因公共危險案件，不服本院高雄簡易庭110年度交簡
字第2985號中華民國111年1月25日刑事簡易判決（聲請簡易判決
處刑案號：110年度偵字第17627號），提起上訴，本院管轄之第
二審合議庭判決如下：
    主  文
上訴駁回。
    事  實
一、林弘斌於民國110年8月16日18時許，在高雄市左營區某炭烤
    店飲用2瓶紅酒後，明知吐氣所含酒精濃度已達每公升0.25
    毫克以上，仍於次(17)日9時23分前某時，自高雄市○○區○○○
    路00號高雄市立大同醫院大門口，駕駛RCT-2598號自小客車
    上路，於同日9時24分許，將車暫停於高雄市○○區○○○路000
    號前。及至同日11時2分許，因違規停車為警攔查，發現其
    散發酒氣，經警於同日11時27分許施以酒精濃度檢測，測得
    吐氣所含酒精濃度為每公升0.69毫克。
二、案經高雄市政府警察局新興分局報告臺灣高雄地方檢察署檢
    察官偵查後聲請簡易判決處刑。　　
　　理  由
一、證據能力部分：
    下列引用之證據資料，因當事人均不爭執，依司法院頒「刑
    事判決精簡原則」，得不予說明。
二、以上犯罪事實，有下列證據可以證明：
　㈠被告於警詢、偵查及審理時都已承認事發前一天晚上有喝紅
    酒之事實（警卷頁12、13、偵卷頁37、院卷頁44、80）。
　㈡被告於偵訊及審理時也坦承從高雄市○○○○○○○○○○○路00號）將
    上述自小客車開到大同一路268號前暫停之事實（偵卷頁50-
    51、院卷頁44、65、79）。
　㈢證人沈龍明於偵查中之證述（偵卷頁50）。
　㈣鄰近路口監視器、警方密錄器錄影光碟及相關畫面截圖（警
    卷頁23、25、院卷頁85-99）。
　㈤以上路口監視器、警方密錄器錄影光碟經本院當庭勘驗製有
    勘驗筆錄在卷為憑（院卷頁68-73）。
　㈥高雄市政府警察局新興分局前金分駐所酒精測試報告、呼氣
    酒精測試器檢定合格證書、高雄市政府警察局舉發違反道路
    交通管理事件通知單、車輛詳細資料報表各1份。
三、被告上訴後辯稱：我將車子開到大同一路268號前暫停已有
    兩個多小時，這段期間在車內有飲用「保力達」，但是車子
    都沒有移動等語。經查：
　㈠被告於警詢及第一次偵訊時均僅坦承事發前天晚上有喝約二
    瓶紅酒的量（警卷頁12、14、偵卷頁37），另從前述警方密
    錄器錄影光碟勘驗結果，從警察請被告下車到被告接受酒測
    之時，被告都是供稱昨天晚上有喝酒，整個錄影過程，都沒
    有聽到被告有向警察說在車內有飲用「保力達」，且從錄影
    影像中，被告開啟副駕駛座車門時，車內也沒看到有保力達
    等酒類瓶子在車上（院卷頁97編號13截圖），由此已可證明
    被告前述將車子開到大同一路268號前暫停後，有在車內飲
    用保力達之說詞，已非事實。
　㈡從鄰近路口監視器錄影影像也可證明，被告所駕駛之上述自
    小客車從錄影畫面出現，到車子迴轉停放於大同一路268號
    前，直至警方上前盤查止，在此期間除了被告有從駕駛座下
    車後不久又返回坐上駕駛座等畫面外，均未見有任何人從該
    車輛上下車；而在被告下車時，被告手上也是空無一物，並
    沒有看到被告有拿著類似瓶子、罐子之物，由此更顯被告所
    辯上述情詞，應是事後卸責之詞，不足採信。
四、核被告所為，係犯刑法第185條之3第1項第1款不能安全駕駛
    動力交通工具罪。被告前因公共危險案件，經法院判處有期
    徒刑4月確定，於110年7月26日執行完畢，有檢察官提出之
    執行案件資料表及卷附臺灣高等法院被告前案紀錄表在卷可
    憑，5年以內故意再犯本案有期徒刑以上之罪，為累犯，參
    照司法院大法官釋字第775號解釋意旨，本件並無應處最低
    法定刑之可能，又無刑法第59條規定得減輕其刑之情形，且
    適用累犯加重規定時，亦無超過其所應負擔罪責之情事，爰
    依刑法第47條第1項之規定加重其刑。
五、原審認被告罪證明確，因而適用刑法第185條之3第1項第1款
    之規定，並審酌酒後駕車為極度危險之行為，對於駕駛人自
    身及其他道路使用者之生命、身體、財產均生重大危害，被
    告前於91年、110年間已有酒後駕車經查獲之情形，本次是
    第4次酒駕經查獲（經論處累犯部分不予重複評價），被告
    竟仍於酒後無照駕車上路，犯後猶否認犯行，態度非佳，自
    有不當；復考量被告係駕駛自小客車於市區道路上，測得之
    吐氣酒精濃度達每公升0.69毫克，幸未肇事致生實害，兼衡
    其於警詢自述之教育程度及家庭經濟狀況等一切情狀，量處
    有期徒刑6月，併科罰金新臺幣壹萬元，同時諭知易科罰金
    及易服勞役之折算標準。其認事用法，核無不合，量刑亦屬
    允當。被告上訴意旨仍執前詞否認犯罪，指摘原判決不當，
    並無理由，應予駁回。　　
據上論斷，應依刑事訴訟法第455條之1第1項、第3項、第368條
，判決如主文。
本案經檢察官李怡增聲請簡易判決處刑；檢察官葉容芳到庭執行
職務。　
中　　華　　民　　國　　111 　年　　6 　　月　　8 　　日
                  刑事第九庭  審判長法  官  毛妍懿

                                    法  官  陳俊宏

                                    法　官  黃三友 
以上正本證明與原本無異。
本判決不得上訴。
中　　華　　民　　國　　111 　年　　6 　　月　　8 　　日
                                    書記官  林豐富
附錄論罪之法條
刑法第185條之3第1項第1款
駕駛動力交通工具而有下列情形之一者，處二年以下有期徒刑，
得併科二十萬元以下罰金：
一、吐氣所含酒精濃度達每公升零點二五毫克或血液中酒精濃度
    達百分之零點零五以上。